【裁判字號】    99,上訴,479
【裁判日期】    990312
【裁判案由】    偽造文書等
【裁判全文】
臺灣高等法院高雄分院刑事判決         99年度上訴字第479號
上  訴  人
即  被  告  乙○○
上列上訴人因偽造文書等案件，不服臺灣高雄地方法院98年度訴
字第1737號中華民國99年1 月25日第一審判決（起訴案號：臺灣
高雄地方法院檢察署98年度偵字第7405號），提起上訴，本院判
決如下：
     主  文
上訴駁回。
     理  由
一、按「不服地方法院之第一審判決而上訴者，應向管轄第二審
    之高等法院為之。上訴書狀應敘述具體理由。上訴書狀未敘
    述上訴理由者，應於上訴期間屆滿後20日內補提理由書於原
    審法院。逾期未補提者，原審法院應定期間先命補正」、「
    第二審法院認為上訴書狀未敘述理由或上訴有第362 條前段
    之情形，應以判決駁回之。但其情形可以補正而未經原審法
    院命其補正者，審判長應定期間先命補正」，刑事訴訟法第
    361 條、第36 7條分別定有明文。是以，不服地方法院之第
    一審判決而上訴者，其上訴書狀應敘述具體理由，至於上訴
    理由是否具體，係屬第二審法院審查範圍，則不在命補正之
    列，此參照上開條文之修正理由自明。再所稱具體理由，必
    係依據卷內既有訴訟資料或提出新事證，指摘或表明第一審
    判決有何採證認事、用法或量刑等足以影響判決本旨之不當
    或違法，而構成應予撤銷之具體事由，始克當之（例如：依
    憑證據法則具體指出所採證據何以不具證據能力，或依憑卷
    證資料，明確指出所為證據證明力之判斷如何違背經驗、論
    理法則）；倘僅泛言原判決認定事實錯誤、違背法令、量刑
    失之過重或輕縱，而未依上揭意旨指出具體事由，或形式上
    雖已指出具體事由，然該事由縱使屬實，亦不足以認為原判
    決有何不當或違法者（例如：對不具有調查必要性之證據，
    法院未依聲請調查亦未說明理由，或援用證據不當，但除去
    該證據仍應為同一事實之認定），皆難謂係具體理由（最高
    法院97年度臺上字第892 號判決參照）。故如上訴理由書狀
    並未依據卷內訴訟資料，具體指摘原判決認事用法有何違法
    或不當之情形，即屬上訴未敘述具體理由。又上訴書狀未敘
    述具體理由者，其上訴即屬於刑事訴訟法第362 條前段所定
    「上訴不合法律上之程式」之情形，第二審法院自應依同法
    第367 條之規定，以判決駁回之。
二、本件上訴人即被告（下稱被告）乙○○不服原審判決提起上
    訴，其上訴理由略謂：被告經本案教訓後，深具悔意，並奮
    發圖強，尋求正當工作，惟因原審判決時之情狀，與被告目
    前之情狀不同，故原判決量刑顯然過重。又因被告目前雖有
    工作，然經濟能力尚無法負擔本件易科罰金之數額，如易服
    社會勞動，又將影響目前之工作，爰請從輕量刑或給予緩刑
    之宣告等語。經查：
  (一)本件原判決就檢察官起訴被告與訴外人曾文鴻（業經原審判
    處罪刑確定）藉由曾文鴻因欲辦理臺南科學園區臨時出入證
    ，而取得被害人甲○○身份證影本之機會，共同基於行使偽
    造私文書、詐欺取財之犯意聯絡，於民國97年3 月29日，推
    由曾文鴻持甲○○之身份證影本，假冒「甲○○」之名義，
    至高雄縣鳳山市○○路116 號遠傳電信股份有限公司（下稱
    遠傳電信）門市申辦門號0000000000行動電話，並在遠傳電
    信行動電話/ 第三代行動電話服務申請書上偽造「甲○○」
    之署名2 枚、行動電話號碼可攜服務申請書上偽造「甲○○
    」之署名1 枚後，用以表示甲○○辦理上開行動電話及門號
    之意思，再將該申請書交付遠傳電信門市銷售人員，憑以辦
    理上開行動電話及門號而行使之，致遠傳電信門市銷售人員
    陷於錯誤，將行動電話1 支（廠牌型號不詳）及該門號SIM
    卡1 張交予曾文鴻，致生損害於甲○○，及遠傳電信對於行
    動電話門號申請審核之正確性。嗣曾文鴻除將行動電話1 支
    留下外，旋將該門號SIM 卡交由被告使用，被告於取得上開
    門號SIM 卡後，復意圖為自己財產上之不法利益，自97年3
    月29日至同年8 月20日，以該門號撥打電話，致使遠傳電信
    誤認為係甲○○本人或其同意之人使用，而提供使用行動電
    話通信之利益，被告因而詐欺取得共計新臺幣（下同）2,81
    3 元之通信利益等犯行，業已罪證明確，爰依刑法第28條、
    第216 條、第210 條、第339 條第1 項、第2 項、第55條、
    第41條第1 項前段、第219 條，刑法施行法第1 條之1 等規
    定，判處被告罪刑，業已詳敘其認定之依據及所憑之理由，
    經核並無違誤。
  (二)關於刑之量定，係實體法上賦予法院得為自由裁量之事項，
      倘其未有逾越法律所規定之範圍，或濫用其權限，即不得
    任意指摘為違法。且在同一犯罪事實與情節，如別無其他加
    重或減輕之原因，下級審量定之刑，亦無過重或失輕之不當
    情形，則上級審法院對下級審法院之職權行使，原則上應予
    尊重（最高法院75年度臺上字第7033號判例意旨，及85年度
    臺上字第2446號判決意旨可資參照）。原判決就被告上揭犯
    行，審酌被告不思以正當途徑申請行動電話門號使用，竟冒
    用他人名義申辦行動電話及門號使用，破壞社會正常交易秩
    序，並使被害人甲○○蒙受信用評價減損及受追償之風險，
    及遠傳電信通話費之損失，本應嚴懲，惟念其犯後坦承犯行
    ，且所獲得之利益非鉅；兼衡及其犯罪之目的、動機、手段
    、造成之損害等一切情狀，就被告所犯行使偽造私文書部分
    ，量處有期徒刑3 月；就所犯詐欺得利部分量處拘役20日，
    並均諭知以1,000 元折算1 日之易科罰金折算標準，經核原
    判決量刑尚稱允當，並無失輕、過重或違反比例原則、平等
    原則或公平正義之情形。被告逕以其目前之生活情狀與原審
    判決時不同，即為原判決量刑顯然過重之論斷，顯然無據，
    且非依據卷內既有訴訟資料或提出新事證，指摘或表明原判
    決之認事、用法或量刑，有足以影響判決本旨之違法或不當
    之具體理由。
三、綜上，被告前揭上訴意旨，既非依據卷內訴訟資料，具體指
    摘原判決認事用法或量刑有何違法或不當之情形，顯屬上訴
    未敘述具體理由，核之上揭說明，應認其上訴違背法律上之
    程式，自應予以駁回。
四、依刑事訴訟法第367 條前段、第372 條，不經言詞辯論，逕
    為判決如主文。
中    華    民    國    99    年    3     月    12    日
                  刑事第一庭  審判長法  官 翁慶珍
                                    法  官 黃仁松
                                    法  官 徐美麗
以上正本證明與原本無異。
行使偽造私文書部分如不服本判決應於收受本判決後10日內向本
院提出上訴書狀，其未敘述上訴理由者，並得於提起上訴後10日
內向本院補提理由書狀（均須按他造當事人之人數附繕本）「切
勿逕送上級法院」。
詐欺得利部分，不得上訴。
中    華    民    國    99    年    3     月    12    日
                                    書記官 賴梅琴

司法院資訊處製作；財團法人民間司法改革基金會備份。
